# IPO项目有关职工社保及住房公积金的处理

提问人：XYZH_ZGY 时间：2010-07-13 14:03:35
IPO审计项目对于职工社保及住房公积金应如何考虑？如果企业未对所有职工缴纳社保及住房公积金，我方是否应予补提？计提基数如何确定？另外一个问题就是补提后如果企业无法补交怎么办？
[ 本帖最后由 XYZH_ZGY 于 2010-7-14 13:40 编辑 ]

回答人：chenyiwei
回复 藤椅 XYZH_ZGY 的帖子社保的规定是适用于所有企业的，并不是因为某企业拟进行IPO而有所不同。 这实际上是证监会的审核尺度把握问题，关键是由上市前的不规范行为导致的风险不能传递给上市后引入的社会公众股东。

回答人：chenyiwei
回复 报纸 XYZH_ZGY 的帖子一般情况下，只有当被追征和补缴的风险很小时，才能接受仅由大股东出具承诺而账面上不作补提的做法。需取得的证据包括但不限于：已经过了相关法规规定的追征期；获取当地社保主管部门出具的无欠缴证明；将企业缴纳社保的情况与当地其他情况类似的企业作比较以表明企业目前的缴纳情况远远好于当地的平均水平等。